臺灣高雄地方法院刑事判決　　　　　　　　　　　　九十一年度訴字第二八一七號
　　公　訴　人　臺灣高雄地方法院檢察署檢察官
　　被　　　告　乙○○
右被告因偽造文書等案件，經檢察官提起公訴（九十一年度偵字第八八一八、一六七
九二號），本院判決如左：
    主  文
乙○○連續行使偽造私文書，足以生損害於他人，處有期徒刑陸月，如易科罰金，以
佰元折算壹日。
附表一所示卡號之信用卡申請書上偽簽「甲○○」署名共拾枚、「丙○○」署名共伍
枚，及該信用卡背面偽簽「甲○○」署名共捌枚、「丙○○」署名共參枚；如附表二
所示之偽造用卡簽帳單內商店存根聯及銀行存根聯上由客戶存根聯顧客簽名欄中複寫
之之「甲○○」署名共柒拾玖枚、「丙○○」署名共拾玖枚；如附表二所示之偽造信
用卡簽帳單之客戶存根聯共玖拾伍紙，均沒收。
    事  實
一、乙○○因本身並無工作，竟意圖為自己不法所有及行使偽造私文書之概括犯意，
    利用甲○○、丙○○委託其保管身分證之機會，分別持甲○○、丙○○之身分證
    連續於如附表一所示之時間，向如附表一所示之銀行申請信用卡，並以「甲○○
    」、「丙○○」之名義偽填信用卡申請書，交予不知情之各該銀行承辦人員，致
    上開銀行陷於錯誤而核發如附表一所示卡號之信用卡共十一張予乙○○，足生損
    害於甲○○、丙○○及上開銀行。林秀月於取得前揭信用卡後，即連續在該等信
    用卡之背面偽造「甲○○」、「丙○○」署名合計十一枚，嗣再於如附表二所示
    之時間，自行偽冒為真正持卡人，將之交至如附表二所示商店之服務人員刷卡，
    以之行使，並連續在一式二聯或三聯之簽帳單上偽簽「甲○○」、「丙○○」署
    名，再持該偽造之簽帳單向該店之服務人員行使，致各該商店人員陷於錯誤誤信
    其係真正之信用卡持有人，而分別交付其所購買之物品，足生損害於各該商店、
    發卡公司、甲○○，及丙○○之權益；另乙○○又連續於附表二所示之時間，持
    該等信用卡至如附表二所示銀行之提款機，以輸入密碼之不正方法，由自動付款
    設備預借現金多次。期間乙○○為免該信用卡遭銀行強制停用致無法使用，並數
    度繳納刷卡積欠之費用，惟迄至九十年十月十五日乙○○之刷卡及預借現金積欠
    金額共計達新台幣（下同）一百十八萬二千九百七十一元。嗣經世華聯合商業銀
    行向甲○○、丙○○催繳積欠之十四萬二千一百七十元時，甲○○、丙○○始悉
    上情。
二、案經世華聯合商業銀行、大眾商業銀行股份有限公司、丙○○訴由高雄市政府警
    察局左營分局報請臺灣高雄地方法院檢察署檢察官偵查起訴。
    理  由
一、訊據被告乙○○對右揭事實坦承不諱，且查：
（一）被告乙○○持甲○○、丙○○之身分證，並以「甲○○」、「丙○○」之名義
      ，向中國信託商業銀行股份有限公司（下稱中國信託）、聯邦商業銀行股份有
      限公司（下稱聯邦銀行）、世華聯合商業銀行股份有限公司（下稱世華銀行）
      、荷蘭商業銀行股份有限公司（下稱荷蘭銀行）、玉山商業銀行股份有限公司
      （下稱玉山銀行），及大眾商業銀行股份有限公司（下稱大眾銀行），申辦如
      附表一所示之信用卡共十一張，並於信用卡申請書上偽簽「甲○○」、「陳月
      秀」署名之事實，業據告訴人甲○○、丙○○及高雅琪即世華銀行代理人於偵
      查中指述綦詳，復有上開銀行信用卡申請書影本共十一份（含甲○○、丙○○
      之身分證影本），及八十九、九十年度屏東縣稅捐稽徵處房屋稅款繳款書影本
      二紙附卷可稽，是被告確有以「甲○○」、「丙○○」之名義向上開銀行申辦
      信用卡之事實，應堪認定。
（二）被告自承稱：「因為以前同戶口，她們曾經因為戶口校正，把身分證寄放在我
      這裡」、「（問：房屋稅繳款書何來？）我自己拿去印的」等語，核與證人甲○○、丙○○於偵查中及本院調查時均證述稱：未同意被告以渠等名義申請信
      用卡，係因設藉於被告之住處，被告佯稱戶口普查始交付予身分證等語，大致
      相符，是被告申請如附表一所示之十一張信用卡並未徵得甲○○、丙○○同意
      乙節，應屬無訛。
（三）被告持上開信用卡向如附表二所示之特約商店刷卡消費，購買物品，並於簽帳
      單上分別偽簽「甲○○」、「丙○○」之署名，或持之向各該銀行提款機，以
      輸入密碼之不正方法，由自動付款設備預借如附表二所示之現金等情，分別有
      各該銀行之信用卡消費帳款明細表、簽帳單等，在卷足憑，是被告上開自白，
      與事實相符，應可採信。
（四）綜上所述，本案事證明確，被告犯行洵堪認定。
二、按在信用卡背面簽名欄簽名，單純自形式上觀察，即足以表示信用卡之簽名者於
    信用卡有效期限內有權使用該信用卡之辨識及證明，並非依習慣或特約表示一定
    用意之證明，性質上係屬刑法第二百十條之私文書（最高法院八十八年度台上字
    第五七三○號判決參照）。是於偽造之信用卡背面持卡人簽名欄偽簽申請人署押
    ，係犯刑法第二百十條之偽造私文書罪。復持以行使，係犯刑法第二百十六條、
    第二百十條之行使偽造私文書罪。又信用卡簽帳單，係持卡人向特約商店消費後
    ，簽署持卡人之姓名，由特約商店將第一聯交持卡人收執，第二、三聯則由特約
    商店取回，再由特約商店將第三聯交與收單機構存查，資以向發卡銀行請款。該
    簽帳單由持卡人簽名，即表示持卡人同意依據其與發卡銀行間之約定，對其所購
    物品或接受服務，均應按簽帳單之消費金額，付款與發卡銀行。故持卡人於簽帳
    單簽名，係對所簽金額負擔付款之義務，性質上屬消費付款契約書，亦為私文書
    （最高法院九十年度台上字第六八九八號判決參照）。故在簽帳單上偽簽持卡人
    署押，並持以行使，係犯刑法第二百十六條、第二百十條之行使偽造私文書罪。
    是核被告所為，係犯刑法第二百十六條、第二百十條之行使偽造私文書罪、第三
    百三十九條第一項之普通詐欺取財罪及第三百三十九條之二第一項之利用自動付
    款設備詐欺取財罪。被告上開偽造署押之行為均屬偽造私文書之部分行為，而偽
    造私文書之低度行為復為行使之高度行為所吸收，均不另論罪。被告所犯之行使
    偽造私文書罪、詐欺取財罪及利用自動付款設備詐欺取財罪，均時間緊接，犯罪
    構成要件相同，顯均係基於概括犯意為之，為連續犯，均應依刑法第五十六條之
    規定以一罪論，並各加重其刑。又被告所犯行使偽造私文書、普通詐欺取財罪及
    利用自動付款設備詐欺取財罪間，有方法結果之牽連關係，應從一重罪之行使偽
    造私文書罪處斷。公訴人雖未論及刑法第三百三十九條之二第一項之利用自動付
    款設備詐欺取財罪，惟此部分與本案有方法結果之牽連關係，業如前述，本院自
    得併予以審理。爰審酌被告因自身無法辦理信用卡，乃偽冒「甲○○」、「丙○○」之名義申請信用卡消費、預借現金，危害交易秩序，且金額高達一百十八餘
    萬元，所生危害不輕，惟念其陸續已繳還積欠卡費，且犯後態度尚稱良好等一切
    情狀，量處如主文所示之刑，併諭知易科罰金之折算標準，以示懲儆。另如附表
    一所示卡號之信用卡申請書上偽簽「甲○○」署名十枚、「丙○○」署名五枚，
    及該信用卡背面偽簽「甲○○」署名八枚、「丙○○」署名三枚；如附表二所示
    簽帳單一式二聯（其中有三筆之簽帳單為一式三聯），其中有關商店存根聯及銀
    行存根聯部分，雖有部分並未扣案，然既無積極證據足資證明業已滅失，仍應將
    該一聯（一式二聯之簽帳單）或二聯（一式三聯之簽帳單）由顧客簽名欄中複寫
    之「甲○○」署名共計七十九枚、「丙○○」署名共計十九枚（其中預借現金及
    臨櫃批次繳款部分均無簽帳單），不問屬於犯人與否，依刑法第二百十九條之規
    定，均宣告沒收。至顧客存根聯部分共計九十五紙，為被告所有且供犯罪所得之
    物，雖未扣案，然無證據證明業已滅失，爰依刑法第三十八條第一項第二款宣告
    沒收。又顧客存根聯既經沒收，其上之偽簽「甲○○」、「丙○○」之署名，及
    如附表一所示卡號之信用卡共十一張，乃屬發卡公司所有，均不另為沒收之諭知
    ，附此敘明。
三、另被告持如附表一編號六、七號所示由荷蘭銀行發行之信用卡，向特約商店詐欺
    及偽造簽帳單部分，因該行之消費記錄及簽帳等資料，業已銷毀，有該行九十一
    年六月十八日（風管）荷銀（信）字第九一○六○○九號函在卷可憑，此外復查
    無其他積極證據足資證明被告涉有此部分犯行，尚不得僅以被告之自白作為認定
之唯一證據，然此部分既與前開論罪部分有裁判上一罪之關係，爰不另為無罪之
    諭知，附此敘明。
據上論斷，應依刑事訴訟法第二百九十九條第一項前段，刑法第五十六條、第二百十
六條、第二百十條、第二百十九條、第三百三十九條第一項、第三百三十九條之二第
一項、第五十五條、第四十一條第一項、第三十八條第一項第二款，罰金罰鍰提高標
準條例第一條前段、第二條，判決如主文。
本案經檢察官葉淑文到庭執行職務。
中      華      民      國    九十一    年     十二     月     三十     日
                                      臺灣高雄地方法院刑事第四庭
                                        審判長法  官  黃建榮
                                              法  官  陳銘珠
                                              法  官  曾鴻文
右正本證明與原本無異。
如不服本判決，應於判決送達後十日內，向本院提出上訴狀。
                                              書記官    王高山
中    華    民    國      九十一      年      十二      月      三十    日
附錄本案論罪科刑法條
附表一：
┌──┬────┬───┬────┬────────┬───────┬──┐
│編號│申請時間│被害人│申請銀行│ 卡        號   │申請書上之署押│扣案│
├──┼────┼───┼────┼────────┼───────┼──┤
│ 一 │86.11.20│甲○○│中國信託│0000000000000000│「甲○○」一枚│ 是 │
├──┼────┼───┼────┼────────┼───────┼──┤
│ 二 │87.03.31│甲○○│中國信託│0000000000000000│「甲○○」三枚│ 是 │
├──┼────┼───┼────┼────────┼───────┼──┤
│ 三 │87.12.14│甲○○│中國信託│0000000000000000│「甲○○」一枚│ 是 │
├──┼────┼───┼────┼────────┼───────┼──┤
│ 四 │89.08間 │甲○○│聯邦銀行│000000000000000 │「甲○○」一枚│ 是 │
├──┼────┼───┼────┼────────┼───────┼──┤
│ 五 │89.08.30│甲○○│世華銀行│000000000000000 │「甲○○」一枚│ 是 │
├──┼────┼───┼────┼────────┼───────┼──┤
│ 六 │89.09間 │甲○○│荷蘭銀行│000000000000000 │「甲○○」一枚│ 是 │
├──┼────┼───┼────┼────────┼───────┼──┤
│ 七 │89.10間 │甲○○│荷蘭銀行│00000000000000  │「甲○○」一枚│ 否 │
├──┼────┼───┼────┼────────┼───────┼──┤
│ 八 │90.02間 │甲○○│玉山銀行│000000000000000 │「甲○○」一枚│ 是 │
├──┼────┼───┼────┼────────┼───────┼──┤
│ 九 │90.03間 │丙○○│聯邦銀行│000000000000000 │「丙○○」三枚│ 是 │
├──┼────┼───┼────┼────────┼───────┼──┤
│ 十 │90.05.07│丙○○│世華銀行│000000000000000 │「丙○○」一枚│ 是 │
├──┼────┼───┼────┼────────┼───────┼──┤
│十一│90.05.21│丙○○│大眾銀行│00000000000000  │「丙○○」一枚│ 是 │
└──┴────┴───┴────┴────────┴───────┴──┘
附表二：（簽帳單未特別註明者，為一式二聯）
（一）信用卡名稱、卡號：「甲○○」中國信託，卡號：0000000000000000
  編號     消費日       消費金額     特約商店          消費財物  簽帳單
  一       86.11.00      00000元        金寶成銀樓      金飾
  二       86.11.27      4000元         迪亞男服飾店    衣服      有，三聯
  三       86.11.00      00000元      迪亞男服飾店      衣服      有，三聯
  四       87.01.09      2000元       中國信託銀行      預借現金
  五       87.01.09      5000元       中國信託銀行      預借現金
  六       87.02.27      3000元       中國信託銀行      預借現金
  七       87.04.04      5000元       中國信託銀行      預借現金
  八       87.05.12      3000元       中國信託銀行      預借現金
  九       87.05.16      1593元       腳印服飾          衣服
  十       87.06.00      00000元      南元山銀樓        金飾
  十一     87.07.00      00000元      中國信託銀行      預借現金
  十二     87.09.28      9000元       中國信託銀行      預借現金
  十三     87.09.00      00000元      中國信託銀行      預借現金
  十四     87.11.00      00000元      中國信託銀行      預借現金
  十五     87.11.11      2000元    中國信託銀行      預借現金
  十六     87.11.00      00000元      中國信託銀行      預借現金
  十七     87.11.25      6000元       中國信託銀行      預借現金
  十八     87.11.26      9000元       中國信託銀行      預借現金
  十九     87.12.00      00000元      中國信託銀行      預借現金
  二十     87.12.00      00000元      中國信託銀行      預借現金
  二一     88.01.05      380元        全家福鞋業公司    鞋子
  二二     88.01.00      00000元      中國信託銀行      預借現金
  二三     88.01.11      840元        中誌郵購          訂購雜誌
  二四     88.01.00      00000元      中國信託銀行      預借現金
  二五     88.01.20      100元        三商行            日常用品
  二六     88.01.21      8500元       仁聖企業行        日常用品   三聯
  二七     88.03.13      8000元       聯宏展覽事業社    不詳       有扣案
  二八     88.03.00      00000元      中國信託銀行      預借現金
  二九     88.03.30      112元        奇檬子精品百貨    日用品
  三十     88.03.30      620元        奇檬子精品百貨    日用品
  三一     88.03.31      2788         全家福鞋業公司    鞋子
  三二     88.04.07      420          Ａ+Ｉ文橫店       不詳
  三三     88.05.00      00000元      中國信託銀行      預借現金
  三四     88.07.10      8000元       中國信託銀行      預借現金
  三五     88.08.11      1000元       中國信託銀行      預借現金
  三六     88.08.11      4000元       中國信託銀行      預借現金
  三七     88.09.00      00000元      中國信託銀行      預借現金
  三八     88.09.09      1200元       三商行            日用品
  三九     88.09.11      315元        全家福鞋業公司    鞋子
  四十     88.10.00      00000元      光崨電訊公司      不詳
  四一     88.11.11      5000元       ＴＷ              預借現金
  四二     88.12.09      7000元       ＴＷ              預借現金
  四三     89.01.03      1136元       大冠興大賣場      日常用品
  四四     89.01.09      230元        左新加油站        加油
  四五     89.01.21      9000元       ＴＷ              預借現金
  四六     89.01.22      738元        全家福鞋業公司    鞋子
  四七     89.02.00      00000元      中國信託銀行      預借現金
  四八     89.04.00      00000元      ＴＷ              預借現金
  四九     89.05.05      5000元       ＴＷ              預借現金
  五十     89.05.31      200元        ＴＷ              預借現金
  五一     89.05.31      300元        ＴＷ              預借現金
  五二     89.05.31      8000元       ＴＷ              預借現金
  五三     89.07.00      00000元      ＴＷ              預借現金
  五四     89.08.05      4000元       ＴＷ              預借現金
  五五     89.08.08      198          幼美百貨行        日用品
  五六     89.08.11      290元        大樂公司          日用品
  五七     89.08.11      199元        真光量公司        電器用品
  五八     89.08.12      690元        三商行            日用品
  五九     89.08.16      3521元       和信電訊公司      不詳
  六十     89.08.18      1069元       大冠興大賣場      日用品
  六一     89.08.25      2224元       大冠興大賣場      日用品
  六二     89.08.28      198元  幼美百貨行        日用品
  六三     89.08.28      1370元       幼美百貨行        日用品
  六四     89.09.03      70元         左新加油站        加油
  六五     89.09.07      576元        得雅有限公司      不詳
  六六     89.09.07      1345元       得雅有限公司      不詳
  六七     89.09.00      00000元      ＴＷ              預借現金
  六八     89.09.16      80元         裕誠加油站        加油
  六九     89.09.00      00000元      台北銀行ＡＴＭ    預借現金
  七十     89.09.26      388元        歐禮洋行          不詳
  七一     89.09.26      278          大伊統百貨公司    不詳
  七二     89.09.26      572元        大伊統百貨公司    不詳
  七三     89.09.00      00000元      南方旅行社        不詳
  七四     89.10.18      8250元       輝煌旅行社        不詳
  七五     89.11.30      4110元       美商如新公司      不詳
  七六     89.11.30      830元        美商如新公司      不詳
  七七     89.12.01      8000元       ＴＷ              預借現金
  七八     90.01.14      5000元       ＴＷ    預借現金
  七九     90.02.16      5000元       ＴＷ              預借現金
  八十     90.03.09      621          屈臣氏百佳公司    不詳
  八一     90.03.09      4000元       ＴＷ              預借現金
  八二     90.04.09      863元        第八街量販廣場    日用品
  八三     90.04.09      5000元       台北銀行ＡＴＭ    預借現金
  八四     90.04.00      00000元      台北銀行ＡＴＭ    預借現金
  八五     90.04.22      2000元       台北銀行ＡＴＭ    預借現金
  八六     90.04.26      395元        屈臣氏百佳公司    不詳
  八七     90.04.00      00000元      台北銀行ＡＴＭ    預借現金
  八八     90.05.30      370元        客來多大賣廣場    日用品
  八九     90.05.30      489元        頂雅寢飾名店      不詳
  九十     90.05.30      330元        大冠興大賣場      日用品
  九一     90.05.31      390元        全家福鞋業公司    鞋子
  九二     90.06.01      3000元       台北銀行ＡＴＭ    預借現金
  九三     90.07.20      5000元       台北銀行ＡＴＭ    預借現金
  九四     90.08.09      3700元       台北銀行ＡＴＭ    預借現金
  九五     90.09.08      4500元       台北銀行ＡＴＭ    預借現金
  九六     90.10.09      5500         台北銀行ＡＴＭ    預借現金
（二）信用卡名稱、卡號：「甲○○」聯邦銀行，卡號：0000000000000000
  編號     消費日        消費金額     特約商店          消費財物   簽帳單
  一       89.08.29      388元        歐禮洋行          不詳
  二       89.08.29      1812元       大冠興大賣場      日用品
  三       89.08.31      224元        金石堂圖書公司    書籍
  四       89.08.31      838元        金石堂圖書公司    書籍
  五       89.09.03      2447元       大樂公司          日用品
  六       89.09.03      2388元       和信電訊          不詳
  七       89.09.00      00000元      中國國際商業銀行  預借現金
  八       89.09.00      00000元      旭東旅行社        不詳
  九       89.10.02      3000元       臨櫃批次繳款
  十       89.10.02      3000元       中國國際商業銀行  預借現金
  十一     89.10.22      3000元       中國國際商業銀行  預借現金
  十二     89.10.26      1020元     左新加油站        加油
  十三     89.10.27      3100元       臨櫃批次繳款
  十四     89.10.28      3000元       中國國際商業銀行  預借現金
  十五     89.11.06      989元        全家福鞋業公司    鞋子
  十六     89.11.29      4000元       臨櫃批次繳款
  十七     89.12.02      3092元       大樂公司          日用品
  十八     90.01.04      3700元       臨櫃批次繳款
  十九     90.01.21      314元        臨櫃批次繳款
  二十     90.01.22      817元        大冠興大賣場      日用品
  二一     90.01.22      400元        客來多大賣場      日用品
  二二     90.02.15      4000元       臨櫃批次繳款
  二三     90.02.19      397元        金石堂圖書公司    文具用品
  二四     90.02.22      190元        金石堂圖書公司    文具用品
  二五     90.02.24      3000元       中國國際商業銀行  預借現金
  二六     90.02.28      2700元       台北銀行高雄分行  預借現金
  二七     90.03.27      3300元       臨櫃批次繳款
  二八     90.03.28      2600元       台北銀行高雄分行  預借現金
  二九     90.04.17      4200元     臨櫃批次繳款
  三十     90.04.18      3000元       台北銀行高雄分行  預借現金
  三一     90.05.08      5000元       臨櫃批次繳款
  三二     90.05.09      4500元       台北銀行ＡＴＭ    預借現金
  三三     90.06.04      4000元       臨櫃批次繳款
  三四     90.06.05      370元        幼美百貨行        日用品
  三五     90.06.06      3000元       台北銀行ＡＴＭ    預借現金
  三六     90.07.23      4300元       臨櫃批次繳款
  三七     90.07.24      377元        歐禮洋行          不詳
  三八     90.07.24      1593元       大冠興大賣場      日用品
  三九     90.08.06      4500元       臨櫃批次繳款
  四十     90.10.12      2500元       臨櫃批次繳款
（三）信用卡名稱、卡號：「甲○○」世華銀行，卡號：000000000000000
  編號     消費日        消費金額     特約商店          消費財物   簽帳單
  一       89.09.00      00000元      世華銀行          代償卡費
  二       89.09.00      00000元      旭東旅行社        不詳
  三       89.10.02      5000元       中國國際商業銀行  預借現金
  四       89.12.04      8000元       中國國際商業銀行  預借現金
  五       90.01.08      700元        中國國際商業銀行  預借現金
  六       90.01.08      3000元       中國國際商業銀行  預借現金
  七       90.02.20      1000元       台北銀行高雄分行  預借現金
  八       90.03.19      6000元       中國國際商業銀行  預借現金
  九       90.05.24      1000元       台北銀行ＡＴＭ    預借現金
  十       90.05.17      882元        屈臣氏百佳公司    不詳       有扣案
  十一     90.05.25      5000元       台北銀行ＡＴＭ    預借現金
（四）信用卡名稱、卡號：「甲○○」玉山銀行，卡號：000000000000000
  編號     消費日        消費金額     特約商店          消費財物   簽帳單
  一       90.02.13      2072元       愛的世界─左營    不詳
  二       90.02.00      00000元      旭東旅行社        不詳
  三       90.02.00      00000元      台北銀行高雄分行  預借現金
  四       90.02.19      2500元       台北銀行高雄分行  預借現金
  五       90.03.28      2700元       台北銀行高雄分行  預借現金
  六       90.05.03      339元    台灣新學友書局    書籍
  七       90.05.00      00000元      台北銀行高雄分行  預借現金
  八       90.05.00      00000元      台北銀行ＡＴＭ    預借現金
  九       90.05.30      1000元       筑勻─華夏書店    書籍       有扣案
  十       90.05.31      538元        幼美百貨行        日用品     有扣案
  十一     90.06.00      00000元      台北銀行ＡＴＭ    預借現金
  十二     90.06.06      3000元       台北銀行ＡＴＭ    預借現金
  十三     90.07.27      592元        屈臣氏百佳公司    不詳       有扣案
  十四     90.07.28      4500元       台北銀行ＡＴＭ    預借現金
（五）信用卡名稱、卡號：「丙○○」聯邦銀行，卡號：000000000000000
  編號     消費日        消費金額     特約商店          消費財物   簽帳單
  一       90.04.00      00000元      旭東旅行社公司    不詳
  二       90.04.05      303元        屈臣氏百佳公司    不詳       有扣案
  三       90.04.06      1410元       大冠興大賣場      日用品
  四       90.04.11      6000元       中國國際商業銀行  預借現金
  五       90.05.16      2000元       臨櫃批次繳款
  六       90.05.17      1000元       台北銀行ＡＴＭ    預借現金
  七       90.06.04      3000元       臨櫃批次繳款
  八       90.06.10      3000元       台北銀行ＡＴＭ    預借現金
  九       90.06.26      2800元       臨櫃批次繳款
  十       90.06.27      2000元       台北銀行ＡＴＭ    預借現金
（六）信用卡名稱、卡號：「丙○○」世華銀行，卡號：000000000000000
  編號     消費日        消費金額     特約商店          消費財物   簽帳單
  一       90.05.21      1430元       大冠興大賣場      日用品     有扣案
  二       90.05.21      550元        全家福鞋業公司    鞋子       有扣案
  三       90.05.00      00000元      旭東旅行社        不詳       有扣案
  四       90.05.21      5975元       和信電訊          不詳       有扣案
  五       90.05.21      436元        屈臣氏            不詳       有扣案
  六       90.05.21      297元        客來多大賣場      日用品     有扣案
  七       90.05.00      00000元      台北銀行ＡＴＭ    預借現金
  八       90.05.30      5000  台北銀行ＡＴＭ    預借現金
  九       90.05.24      606          滋味珍食品公司    不詳
  十       90.05.25      1500         台北銀行ＡＴＭ    預借現金
  十一     90.05.26      4000         台北銀行ＡＴＭ    預借現金
（七）信用卡名稱、卡號：「丙○○」大眾銀行，卡號：000000000000000
  編號     消費日        消費金額     特約商店          消費財物   簽帳單
  一       90.06.01      1353元       大冠興大賣場      日用品     有扣案
  二       90.06.01      1770元       客來多大賣場      日用品
  三       90.06.00      00000元      旭東旅行社        不詳       有扣案
  四       90.06.07      623元        阿瑪迪斯唱片行    不詳       有扣案
  五       90.06.08      1230元       大冠興大賣場      日用品     有扣案
  六       90.06.00      00000元      弘杰汽車精品百貨  汽車用品   有扣案
  七       90.06.16      400元        滋味珍食品公司    食品
  八       90.06.00      00000元      旭東旅行社        不詳       有扣案
  九       90.06.26      1401元       大冠興大賣場      日用品     有扣案
 十       90.07.02      3000元       台北銀行高雄分行  預借現金
